【裁判字號】    97,交聲,145
【裁判日期】    970721
【裁判案由】    違反道路交通管理處罰條例聲明異議
【裁判全文】
臺灣花蓮地方法院交通事件裁定         97年度交聲字第145號
原處分機關  交通部公路總局臺北區監理所花蓮監理站
異  議  人
即受處分人  乙○○
上列異議人因違反道路交通管理處罰條例案件，對於交通部公路
總局臺北區監理所花蓮監理站於民國97年4月24日所為之處分（
原處分案號：花監違字第裁44－P00000000 號），聲明異議，本
院裁定如下：
    主  文
異議駁回。
    理  由
一、原處分意旨略以：異議人即受處分人乙○○於民國97年2 月
    17日上午9時25分許，駕駛車牌號碼U7-6962號自小客車，自
    花蓮市○○路由南往北方向行駛，行至該路與自由街之有交
    通號誌之交岔路口時，適民國路方向之號誌為紅燈，其仍違
    規闖越，經花蓮縣警察局花蓮分局軒轅派出所員警甲○○當
    場以異議人違反道路交通管理處罰條例第53條第1 項規定掣
    單舉發，並經原處分機關依違反道路交通管理處罰條例第53
    條第1項、第63條第1項第3 款之規定，裁處異議人罰鍰新臺
    幣2700元，並記違規點數3點。
二、異議意旨略以：異議人於上揭時地，駕車行經民國路與自由
    街之有交通號誌之交岔路口時，其確定民國路方向燈號為綠
    燈方才通過，其並未闖紅燈。然員警卻態度不佳聲稱目睹及
    以發毒誓為由舉發其闖紅燈，但卻無法提出任何攝影資料或
    客觀證據。況苟其確有闖紅燈，何以員警不在其違規當時即
    予以攔停，卻在異議人自民國路經過自由街口、博愛街口、
    光復街口直至新港街口時才予以攔停，顯違常情，為此具狀
    聲明異議，請求撤銷原處分云云。
三、按汽車駕駛人，行經有燈光號誌管制交岔路口闖紅燈者，處
    新臺幣1800元以上5400元以下罰鍰，又汽車駕駛人有道路交
    通管理處罰條例第53條情形者，除依原條款處罰鍰外，並予
    記違規點數3點，道路交通管理處罰條例第53條第1項、第63
    條第1項第3款分別定有明文。
四、經查：
  (一)證人即本件舉發員警甲○○到庭結稱：伊為花蓮縣警察局花
    蓮分局軒轅派出所員警。於97年2月17日上午9時25分許，伊
    騎乘警用機車在執行金融一線巡邏勤務。當伊從自由街由西
    向東駛至該街與民國路口，而伊行向（即自由街）之號誌為
    綠燈，擬左轉至民國路時，便目睹異議人自民國路由南向北
    直行並於民國路之號誌為紅燈時闖紅燈。當時伊見左手邊之
    民國路上有3 輛自小客車均在停等紅燈。伊見異議人闖紅燈
    後便鳴喇叭，但可能異議人車窗搖上而未聽聞並不停車，故
    伊尾隨異議人，然因異議人違規地點是在路口，且民國路上
    尚有其他車輛行駛，伊不可能馬上超車將異議人攔停，伊一
    直到大約距離上揭交岔路口20公尺處，才將異議人攔停。因
    異議人當時拒簽違規通知單，且致電到派出所查證伊身分，
    故伊對本件印象深刻。再者，伊不認識異議人，亦與異議人
    無恩怨等語明確，並有證人甲○○庭呈現場圖、當日勤務分
    配表在卷可參。而觀諸該現場圖，證人甲○○騎乘警用機車
    行進方向，恰在自由街上，該街口與民國路交岔路口之號誌
    燈間，並無障礙物，應無誤看之虞。再者，證人甲○○身為
    執法人員，與異議人素不相識，且無任何宿怨仇隙，衡情應
    無在執行巡邏中，刻意舉發素不相識、毫無冤仇之異議人，
    且甘冒偽證之罪責，於法院調查中到庭具結為虛偽之陳述，
    以羅織誣陷異議人之可能或必要，是證人甲○○上開證述應
    可採信。
  (二)至異議人辯稱本案只有員警證述，並無客觀證據云云，然員
    警取締交通違規事件，其以照相、錄影方式取證者，固足為
    違規之證明，惟警員當場舉發者，舉發之員警本身之目睹、
    耳聞，亦為違規人違規之證明，非必所有之違規事件，均需
    有照相或錄影方足為違規之證據。況警察執行勤務，事項繁
    瑣，且違規情形如闖紅燈情事一過即逝，並非長期存在，何
    能要求警察必備有照相、錄影並於瞬間取證？是本件縱無其
    他舉發照片、錄影為佐證，然異議人之違規行為既經本件舉
    發員警甲○○於本院調查時結證在卷，且其所述內容並無何
    矛盾或違背經驗法則之處，自得為本院判斷之依據。又異議
    人聲請調閱上揭路口監視器畫面乙節，則因上揭路口錄影機
    每隔7天就會回錄1次，本件發生迄今已有3 月餘，錄影畫面
    早已回錄，沒有留底，故已無監視錄影帶可供調閱等情，有
    本院詢問花蓮市公所顧穎群專員之電話紀錄1 紙在卷可憑，
    是本院認無調閱上揭路口錄影畫面之必要，均附此敘明。
  (三)綜上所述，本件事證明確，異議人違規行為堪以認定，原處
    分機關依上揭規定所為之處分，核無違誤，本件異議為無理
    由，應予駁回。
據上論斷，應依道路交通案件處理辦法第19條，裁定如主文。
中    華    民    國    97    年    7     月    21    日
                  交通法庭   法  官  吳韻馨
上列正本證明與原本無異。
如對本裁定不服，應於送達後5日內，向本院提出抗告狀（應抄
附繕本）。
中    華    民    國    97    年    7     月    22    日
                             書記官


司法院資訊處製作；財團法人民間司法改革基金會備份。
